【裁判字號】    90,上易,223
【裁判日期】    900306
【裁判案由】    竊盜
【裁判全文】
臺灣高等法院臺南分院刑事判決              九十年度上易字第二二三號      Ｇ
      上  訴  人
      即  被  告  甲  ○  ○
右上訴人因竊盜案件，不服臺灣臺南地方法院八十九年度易字第二九三七號中華民國
八十九年十二月二十一日第一審判決（起訴案號：臺灣臺南地方法院檢察署八十九年
度偵字第一一七二０號），提起上訴，本院判決如左：
      主      文
原判決撤銷。
甲○○竊盜，累犯，處有期徒刑參月，如易科罰金以參佰元折算壹日。
      事      實
一、甲○○有多次竊盜前科，最近一次經臺灣臺南地方法院判處有期徒刑三月確定，
    並於八十八年三月二十九日執行完畢。仍不知悔改，意圖為自己不法之所有，於
    八十九年十月十一日上午十時十五分，在臺南市○○路○段三三四號「臺灣大哥
    大特約服務中心麒麟電信有限公司」，佯裝購買行動電話，乘店員乙○○不注意
    之際，竊取國際牌ＧＤ九０銀白色行動電話一支（價值新臺幣五千二百元），得
    手後逃逸，經乙○○發現報警，甲○○始自其長褲後口袋內取出前開竊得之行動
    電話。
二、案經臺南市警察局第一分局報告臺灣臺南地方法院檢察署檢察官偵查起訴。
      理      由
一、訊之上訴人即被告甲○○固坦承於上揭時地拿走前開行動電話，惟矢口否認有竊
    盜犯行，辯稱：伊當時要回家拿錢，他們誤會了云云。
二、經查，被告甲○○如何於右揭時地，佯裝購買行動電話，利用店員不注意之際竊
    取國際牌ＧＤ九０銀白色行動電話一支等情，業據證人乙○○於警訊及原審法院
    審理時證述明確，並有贓物認領保管單一紙附卷可稽，被告雖於原審辯稱：因急
    於去看病，忘記付錢，因患有精神疾病，經常處於精神耗弱無法自律之情形，並
    提出行政院衛生署嘉南療養院之診斷證明書一紙為證。惟證人乙○○於原審法院
    審理時到庭證稱：「我收東西時，發現手機不見了，我趕快去追，要她回店內協
    尋，她說她沒拿手機，‧‧警察未到之前，她由她牛仔褲後面的口袋拿出手機」
    等語（詳原審卷第十三頁），足認被告係將竊得之行動電話以積極行為藏放在牛
    仔褲後面的口袋，以躲避店員察覺，顯非一時精神耗弱忘卻付錢之情形，可見被
    告行竊當時並無心神喪失或精神耗弱狀況，被告所辯顯不足採。又於本院審理時
    辯稱：伊要回家拿錢云云，然依證人乙○○於原審所述，買賣尚未成交，豈有自
    行取出手機，回家拿錢之理，所辯顯係卸責詞，不足採信。又被告於本院審理時
    提出已與被害人和解之和解書，合予量刑審酌。本件事證明確，被告犯行洵堪認
    定，應依法論科。
三、查被告佯裝購買行動電話，乘店員乙○○不注意之際，竊取行動電話一支，得手
    後逃逸。核其所為，係犯刑法第三百二十條第一項竊盜罪。查被告有多次竊盜前
    科，最近一次經臺灣臺南地方法院判處有期徒刑三月確定，並於八十八年三月二
    十九日執行完畢，有臺灣高等法院被告全國前案紀錄表一份附卷及臺灣臺南地方
    法院檢察署刑案資料查註記錄表可稽，其受有期徒刑之執行完畢後，五年內再犯
    本件有期徒刑以上之罪，為累犯，應依法加重其刑。
四、原審以被告甲○○罪證明確，因予論罪科刑，固非無見，惟查刑法第四十一條於
    九十年一月十日公布修正規定：「犯最重本刑為五年以下有期徒刑以下之刑之罪
    ，而受六個月以下有期徒刑或拘役之宣告，因身體、教育、職業、家庭之關係或
    其他正當事由，執行顯有困難者，得以一元以上三元以下折算一日，易科罰金」
    ，原判決不及審酌，尚有未合。被告上訴意旨，仍執前詞，否認犯罪，雖無理由
    ，惟原判決既有可議，即屬無可維持，自應由本院將原判決撤銷改判。
    爰審酌被告之素行、犯罪動機、手段、所生危害，否認犯罪、態度不佳及事後已
    與被害人和解等一切情狀，量處如主文第二項所示之刑，並諭知如易科罰金以三
    百元折算一日之標準，以資懲儆。
據上論斷，應依刑事訴訟法第三百六十九條第一項前段、第三百六十四條、第二百九
十九條第一項前段，刑法第三百二十條第一項、第四十七條、罰金罰鍰提高標準條例
第一條前段，判決如主文。
本案經檢察官曾顯智到庭執行職務。
中    華    民    國      九十      年      三      月        六        日
                                  臺灣高等法院臺南分院刑事第五庭
                                      審判長法官  茆    臺    雲
                                            法官  董    武    全
                                            法官  李    文    福
右正本證明與原本無異。
不得上訴。
                                      法院書記官  李    良    倩
中    華    民    國      九十      年      三      月       七         日
附錄：本判決論罪法條
刑法第三百二十條第一項：
意圖為自己或第三人不法之所有，而竊取他人之動產者，為竊盜罪，處五年以下有期
徒刑、拘役或五百元以下罰金。


司法院資訊處製作；財團法人民間司法改革基金會備份。
